【裁判字號】    98,訴,37
【裁判日期】    980604
【裁判案由】    違反稅捐稽徵法
【裁判全文】
臺灣臺北地方法院刑事判決                98年度訴字第37號
公  訴  人  台灣台北地方法院檢察署檢察官
被      告  甲○○
                      店市戶政事務所）
上列被告因違反稅捐稽徵法案件，經檢察官聲請簡易判決處刑（
97年度偵字第19802 號），本院認不宜逕以簡易判決處刑，簽移
改依通常程序審理，本院依簡式審判程序判決如下：
    主  文
甲○○行使從事業務之人，明知為不實之事項，而登載於其業務
上作成之文書，足以生損害於公眾及他人，處有期徒刑貳月，如
易科罰金，以新台幣壹仟元折算壹日；又公司負責人，為納稅義
務人以不正當方法逃漏稅捐，處有期徒刑參月，如易科罰金，以
新台幣壹仟元折算壹日。應執行有期徒刑肆月，如易科罰金，以
新台幣壹仟元折算壹日。緩刑參年，並向公庫支付新台幣伍萬元
。
    事  實
一、甲○○係址設台北市○○區○○街255 號東騰視覺創意有限
    公司（下稱東騰公司）之負責人，為從事業務之人，明知乙
    ○○於民國95年間並未在東騰公司任職，亦未領取任何薪資
    ，竟基於逃漏營利事業所得稅及行使業務上不實文書之犯意
    ，於96年5 月間某日，在東騰公司製作乙○○於95年度向東
    騰公司領取新台幣（下同）15萬元之薪資扣繳憑單，持以向
    財政部台灣省北區國稅局申報營利事業所得稅時，充作營業
    成本而行使之，藉以逃漏營利事業所得稅3 萬7,500 元，足
    生損害於乙○○、稅捐稽徵機關對於稅捐管理之正確性。
二、案經乙○○訴請台灣台北地方法院檢察署檢察官聲請簡易判
    決處刑。
    理  由
一、本件被告甲○○所涉係死刑、無期徒刑、最輕本刑為3 年以
    上有期徒刑或高等法院管轄第一審案件以外之罪，並於本院
    行準備程序時就被訴事實為有罪之陳述，本院合議庭依刑事
    訴訟法第273 條之1 第1 項規定，裁定改由受命法官獨任行
    簡式審判程序，先予敘明。
二、上開犯罪事實，業據被告甲○○坦承不諱，核與證人乙○○
    之證述符合，復有乙○○95年度綜合所得稅核定通知書、財
    政部台北市國稅局信義稽徵所98年4 月9 日函暨逃漏稅額計
    算表、東騰公司95年度營利事業所得稅結算申報核定通知書
    在卷可稽。又營利事業所得稅係每年5 月1 日起至5 月31日
    止向稽徵機關辦理申報，是被告申報95年度營利事業所得稅
    ，所為行使業務上登載不實文書、逃漏稅捐行為時點應為96
    年5 月間，附此敘明。本件事證明確，被告犯行洵堪認定。
三、按營利事業填報扣繳憑單，乃附隨其業務而製作，為業務上
    所掌文書，此種扣繳憑單內容如有不實，而足生損害於稅捐
    稽徵之正確性或他人，即係犯業務上登載不實文書之罪名（
    最高法院70年度第9 次刑事庭會議決議參考）。被告係東騰
    公司之負責人，而營利事業填製扣繳憑單係附隨公司業務而
    製作，屬業務上所掌之文書，是被告自屬從事業務之人。核
    被告所為，係犯刑法第216 條、第215 條之行使業務上登載
    不實文書罪，及稅捐稽徵法第47條第1 款、第41條公司負責
    人為納稅義務人以不正當方法逃漏稅捐罪。被告於業務上文
    書登載不實後復持之行使，其業務上登載不實文書之低度行
    為，為行使該文書之高度行為所吸收，不另論罪。又被告並
    非逃漏稅捐之納稅義務人，僅係代罰之性質，是被告所犯上
    開二罪應分論併罰。爰審酌被告前未有前科，素行尚可，於
    本院審理時坦承犯行等一切情狀，分別量處如主文所示之刑
    ，並諭知易科罰金之折算標準，暨定應執行之刑。末查，被
    告前未曾因故意犯罪受有期徒刑以上刑之宣告，有台灣高等
    法院被告前案紀錄表存卷可參，經此司法偵審程序後，當知
    所警惕，本院認其所受宣告之刑，以暫不執行為適當，爰諭
    知被告緩刑3 年，並向公庫支付5 萬元，以勵自新。
據上論斷，應依刑事訴訟法第452 條、第273 條之1 第1 項、第
299 條第1 項前段，稅捐稽徵法第41條、第47條第1 款，刑法第
11條前段、第216 條、第215 條、第41條第1 項前段、第74條第
1 項第1 款、第2 項第4 款，刑法施行法第1 條之1 ，判決如主
文。
本案經檢察官楊冀華到庭執行職務
中    華    民    國    98    年    6     月    4     日
                    刑事第七庭    法  官  林欣苑
上正本證明與原本無異。
如不服本判決應於收受送達後10日內向本院提出上訴書狀，並應
敘述具體理由；其未敘述上訴理由者，應於上訴期間屆滿後20日
內向本院補提理由書（均須按他造當事人之人數附繕本）「切勿
逕送上級法院」。告訴人或被害人如對於本判決不服者，應具備
理由請求檢察官上訴，其上訴期間之計算係以檢察官收受判決正
本之日期為準。
                                  書記官  劉英芬
中    華    民    國    98    年    6     月    4     日
附錄論罪法條
稅捐稽徵法第41條
（逃漏稅捐之處罰）
納稅義務人以詐術或其他不正當方法逃漏稅捐者，處5 年以下有
期徒刑、拘役或科或併科新台幣6 萬元以下罰金。
稅捐稽徵法第47條
（法人或非法人團體負責人之刑責）
本法關於納稅義務人、扣繳義務人及代徵人應處徒刑之規定，於
左列之人適用之：
一、公司法規定之公司負責人。
二、民法或其他法律規定對外代表法人之董事或理事。
三、商業登記法規定之商業負責人。
四、其他非法人團體之代表人或管理人。
中華民國刑法第216條
（行使偽造變造或登載不實之文書罪）
行使第210 條至第215 條之文書者，依偽造、變造文書或登載不
實事項或使登載不實事項之規定處斷。
中華民國刑法第215條
（業務上文書登載不實罪）
從事業務之人，明知為不實之事項，而登載於其業務上作成之文
書，足以生損害於公眾或他人者，處3 年以下有期徒刑、拘役或
5 百元以下罰金。


司法院資訊處製作；財團法人民間司法改革基金會備份。
